【裁判字號】    89,自,32
【裁判日期】    900401
【裁判案由】    偽造文書
【裁判全文】
台灣苗栗地方法院刑事裁定                            八十九年度自字第三二號
    自  訴  人  甲○○
    被      告  乙○○
右列被告因偽造文書案件，經自訴人提起自訴，本院判決如左：
    主  文
自訴駁回。
    事  實
一、自訴意旨詳如附件自訴狀所載。
二、按法院或受命推事於自訴案件第一次審判期日前訊問及調查結果，如認為案件有
    刑事訴訟法第二百五十二條至第二百五十四條之情形者，得以裁定駁回其自訴，
    同法第三百二十六條第三項定有明文。
三、本院同意自訴人所撰擬下列部分：
   （一）自訴人堅信憲法第七條規定：「中華民國人民，無分男女、宗教、種族、
         階級、黨派，在法律上一律平等。」的理念，只問是否犯罪，不問被告的
         身分。
   （二）自訴人為追求法律真實正義的主張，依據憲法第十六條規定：「人民有請
         願、訴願及訴訟之權。」所賦予之權利，並依據刑事訴訟法第三百十九條
         第一項：「犯罪的被害人得提起自訴。」。
三、本院未採用自訴人所撰擬部分：
（一）按刑法第二百十三條規定：「公務員明知為不實之事項，而登載於職務上所掌
      之公文書，足以生損害於公眾或他人者，處一年以上七年以下有期徒刑。」，
      法院組織法第九條規定：「地方法院管轄事件如左：一  民事、刑事第一審訴
      訟案件。但法律別有規定者，不在此限。二  其他法律規定之訴訟案件。三
      法律規定之非訟事件。」同法第十二條第一項復明定：「地方法院置法官，薦
      任第八職等至第九職等或簡任第十職等至第十一職等。」，則乙○○當時屬台
      灣苗栗地方法院刑事庭的法官，其承辦業務應依據法院組織法第九條所指地方
      法院管轄事件，即所謂「職務上所掌管公文書」係指依據「台灣苗栗地方法院
      法官事務分配要點」所分配承辦的「訴訟案件」。而乙○○八十八年一月二十
      二日所製作「辦理本院八十七年度易字第六號黃天桂偽造文書案件報告書」係
      因承辦上開案號案件所衍生基於私人身分所製作之報告書，並非本院依據事務
      分配所分配之「訴訟案件」，是本院認乙○○法官所製作之報告書尚非自訴人
      所指「職務上所掌管公文書」。
（二）又查，經調閱本院八十七年度易字第六號卷宗，的確案由欄記載「詐欺」、並
      非「偽造文書」案件。然按刑事訴訟法【民國90年1月12日修正】第三百零九
      條規定：「有罪之判決書，應於『主文』內載明所犯之罪，並分別情形，記載
      左列事項：一  諭知之主刑、從刑或刑之免除。二  諭知六月以下有期徒刑或
      拘役者，如易科罰金，其折算之標準。三  諭知罰金者，如易服勞役，其折算
      之標準。四  諭知易以訓誡者，其諭知。五  諭知緩刑者，其緩刑之期間。六
        諭知保安處分者，其處分及期間。」、同法第三百十條條規定：「有罪之判
      決書，應於『理由』內分別情形記載左列事項：一  認定犯罪事實所憑之證據
      及其認定之理由。二  對於被告有利之證據不採納者，其理由。三  科刑時就
      刑法第五十七條或第五十八條規定事項所審酌之情形。四刑罰有加重、減輕或
      免除者，其理由。五  易以訓誡或緩刑者，其理由。六  諭知保安處分者，其
      理由。七  適用之法律。」得知有罪判決主文、理由亦無案由欄之記載，是並
     非裁判所應記載事項。
（三）綜上所述，就上開證據難以認定被告有何登載不實，此外，復查無其他積極証
    據足資証明被告有何偽造文書犯行，應認其等犯罪嫌疑尚屬不足，核有刑事訴
      訟法第二百五十二條第十款所規定之情形，參照前揭法律規定及說明，爰以裁
      定駁回自訴人之自訴。
（四）計自訴人向本院提起自訴案件有：（１）八十八年自字第一號及第六號自訴乙
      ○○法官、黃天桂涉嫌偽造文書案件。（２）八十八年度自字第三十六號自訴
      林誌誠法官。（３）八十八年自字第三十九號自訴黃智勇檢察官。（４）八十
      八年自字第四十號自訴乙○○法官。（５）八十九年自字第二十號自訴賴淑敏
      法官涉嫌偽造文書案件。（６）八十九年自字第三十二號自訴乙○○法官。（
      ７）八十九年自字第四十二號自訴黃智勇檢察官。（８）八十九年自字第四四
      號自訴周淡宜、黃賢婷、林靜雯法官涉嫌偽造文書案件。（９）九十年自字第
      四號自訴陳鴻斌法官（１０）九十年度自字第五號自訴周淡宜、黃賢婷、林靜
      雯法官涉嫌偽造文書案件。（１１）九十年度自字第六號自訴巫政松、張珈禎
      、黃賢婷法官。（１２）九十年度自字第十號自訴巫政松、張珈禎、黃賢婷法
      官涉嫌偽造文書案件。綜合言之，如果自訴人一律對本院下裁判者均提起自訴
      ，則自訴人是否須思考何謂「追求法律真實正義的主張」？何謂「憲法第十六
      條規定訴訟的權利」？何謂立於犯罪延長線？
據上論斷，應依刑事訴訟法第三百二十六條第三項，裁定如主文。
中      華      民      國    九十    年      四      月    一    日
                                 台灣苗栗地方法院刑事庭
                                     法  官  張   珈    禎
本件得抗告。
如不服本裁定，應於送達後五日內，向本院提出抗告狀
中      華      民      國    九十    年      四      月    四    月
                                     書記官  趙   崇     彬


司法院資訊處製作；財團法人民間司法改革基金會備份。
